【裁判字號】    95,訴,478
【裁判日期】    951228
【裁判案由】    搶奪
【裁判全文】
臺灣花蓮地方法院刑事判決               95年度訴字第478號
公  訴  人  臺灣花蓮地方法院檢察署檢察官
被      告  甲○○
                    （現羈押於臺灣花蓮看守所）
            丙○○
上列被告因搶奪案件，經檢察官提起公訴（95年度偵字第5014號
、第5399號），由本院合議庭裁定改依簡式審判程序審理，並判
決如下：
    主  文
甲○○共同意圖為自己不法之所有，而搶奪他人之動產，未遂，
累犯，處有期徒刑伍月；又共同意圖為自己不法之所有，而搶奪
他人之動產，累犯，處有期徒刑柒月；又共同意圖為自己不法之
所有，而搶奪他人之動產，累犯，處有期徒刑捌月；又意圖為自
己不法之所有，而搶奪他人之動產，累犯，處有期徒刑柒月。應
執行有期徒刑貳年壹月。
丙○○共同意圖為自己不法之所有，而搶奪他人之動產，未遂，
，處有期徒刑肆月，如易科罰金，以新臺幣貳仟元折算壹日。
    事  實
一、甲○○前曾於民國88年間因犯搶奪案件，經臺灣花蓮地方法
    院（下簡稱本院）於88年11月30日以88年度少連訴字第21號
    判處有期徒刑2年4月，於88年12月27日確定後，甫於92年11
    月 7日縮刑期滿執行完畢，猶不知悔改，分別基於意圖為自
    己不法所有之犯意，為以下搶奪犯行：
（一）與丙○○基於共同犯意之聯絡，於95年 8月17日晚上11時
      許，由甲○○騎乘車號 XOA-057號重型機車，搭載丙○○
      沿花蓮縣吉安鄉○○路 ○段由北往南，行駛至該路段山多
      麗汽車旅館附近，趁乙○○隻身騎乘車號 XF2-539號重型
      機車而疏未防備之際，由甲○○以徒手拉扯搶奪乙○○所
      有側背之背包，惟因乙○○防護得當，乃未能得逞。
（二）與廖沈耿（通緝中，尚未起訴）基於共同犯意之聯絡，於
      95 年8月30日晚上11時許，由其 2人共乘車號不明之機車
      ，在花蓮縣花蓮市○○路與中央路交岔路口以西約 100公
      尺處，趁丁○○隻身騎乘腳踏車不及防備之際，共同搶奪
      丁○○所有置於腳踏車置物籃內之背包（內有現金約新台
      幣【下同】900元、國際牌行動電話1支《含門號SIM卡000
      0000000》、阿爾卡特牌CT300型行動電話1支《含門號SIM
      卡0000000000》、郵局及花蓮2信金融卡各1張），得手後
      ，隨即騎車逃離現場。
（三）與廖沈耿基於共同犯意之聯絡，於95年9月17日晚上8時15
      分許，由其 2人共乘車號不明之機車，在花蓮縣吉安鄉○○○○街與吉祥 7街交岔路口，趁馮舜鈺隻身騎乘機車疏未
      防備之際，共同搶奪馮舜鈺所有掛於右手臂上之手提包 1
      個（內有身分證、汽車駕照、健保卡各1張、信用卡3張、
      提款卡2張、NOKIA牌行動電話1支《含門號SIM卡00000000
      00》、現金19500元），得手後，隨即騎車逃逸。
（四）於95年9月21日晚上9時30分許，由甲○○獨自騎乘車號不
      明之機車至花蓮縣花蓮市○○路359巷8號前，趁戊○○騎
      乘車號 HCM-179號重型機車疏未防備之際，搶奪戊○○所
      有置放於機車前置物籃內之手提包1個（內有心妙外套1件
      、上光老花眼鏡1付），得手後，亦迅速逃逸無蹤。
二、案經花蓮縣警察局吉安分局報告臺灣花蓮地方法院檢察署檢
    察官偵查起訴。
    理  由
一、上開犯罪事實，業經被告甲○○、丙○○於本院審理時坦承
    不諱，核與告訴人乙○○、被害人丁○○、馮舜鈺及戊○○
    於警詢時所指訴財物遭搶奪之情節大致相符，並有被害人馮
    舜鈺所立具之贓物認領保管單 1張、現場暨查獲贓物照片共
    計8張等附卷可資為憑，是本件事證明確，被告2人之犯行堪
    以認定，應依法論科。
二、核被告甲○○所為，係犯刑法第325條第1項之搶奪既遂罪、
    同條第3項、第1項之搶奪未遂罪；被告丙○○所為，則係犯
    刑法第325條第3項、第 1項之搶奪未遂罪。被告甲○○、丙○○就事實欄一、（一）部分搶奪未遂之犯行，以及被告甲○○、另案被告廖沈耿就事實欄一、（二）、（三）部分搶
    奪之犯行，各有犯意聯絡及行為分擔，均為共同正犯。又被
    告 2人所為上開事實欄一、（一）部分搶奪之犯行，因被害
    人防護得宜而未能得逞，僅達到未遂階段，而為未遂犯，應
    依刑法第25條第2項減輕其刑。再被告甲○○先後4次搶奪之
    犯行（包括未遂部分），犯意各別，行為互異，應予分論併
    罰之。另被告甲○○前曾於88年間因犯搶奪案件，經本院於
    88年11月30日以88年度少連訴字第21號判處有期徒刑2年4月
    ，於88年12月27日確定後，甫於92年11月 7日縮刑期滿執行
    完畢一節，有臺灣高等法院被告前案紀錄表 1份在卷足憑，
    其於5年以內再故意犯本件有期徒刑以上之4罪，均為累犯，
    應各依刑法第47條第 1項規定加重其刑。爰審酌被告甲○○
    前有多次搶奪、毒品等前科紀錄，素行不佳，且於本件以相
    同手法一再犯下搶奪案，不僅足見其絲毫未有以正當工作獲
    取財物之心，亦嚴重戕害公共秩序及社會治安；被告丙○○
    先前則未有任何前科紀錄，素行良好，且所參與搶奪之行為
    ，僅止於與被告甲○○謀議後共同至案發現場，然未實際下
    手行搶，情節尚屬輕微，復參酌被告 2人犯罪之動機、目的
    、手段、對被害人所造成損害之程度以及其 2人於本院審理
    時已願據實坦承犯行，犯後態度尚稱良好等一切情狀，各量
    處如主文所示之刑，並分別對被告甲○○定其應執行刑，以
    及對被告丙○○諭知易科罰金之折算標準，以示懲儆。至檢
    察官起訴書雖就被告甲○○先後 4次搶奪犯行各具體求刑有
    期徒刑6月、1年、1年6月及2年，以及就被告丙○○1次搶奪
    未遂之犯行，具體求刑有期徒刑 6月，則稍嫌過重，容有未
    洽，併此敘明。
三、末按「除被告所犯為死刑、無期徒刑、最輕本刑為 3年以上
    有期徒刑之罪或高等法院管轄第1審案件者外，於前條第1項
    程序進行中，被告先就被訴事實為有罪之陳述時，審判長得
    告知被告簡式審判程序之旨，並聽取當事人、代理人、辯護
    人及輔佐人之意見後，裁定進行簡式審判程序。」刑事訴訟
    法第 273條之1第1項定有明文。查本件被告甲○○、丙○○
    所犯上開刑法第325條第1項、第 3項之罪，其法定刑並非最
    輕本刑為3年以上有期徒刑之罪，且被告2人於本院95年12月
    14日準備程序進行中，復就被訴之事實為有罪之陳述，經告
    知被告簡式審判程序之旨，被告 2人及公訴人對於本件改依
    簡式審判程序審理亦均表示同意，是本院即依前揭刑事訴訟
    法規定，裁定本件進行簡式審判程序，附此敘明。
據上論斷，應依刑事訴訟法第273條之1第1項、第299條第 1項前
段，刑法第325條第1項、第3項、第28條、第25條第2項、第47條
第 1項、第41條第1項前段、第51條第5款，刑法施行法第1條之1
，判決如主文。
本案經檢察官孫源志到庭執行職務。
中    華    民    國    95    年    12    月    28    日
                        臺灣花蓮地方法院刑事第三庭
                            法    官    楊  仲  農
上列正本證明與原本無異。
如對本判決不服，應於送達後10日內，向本院提出上訴狀（應抄
附繕本）告訴人或被害人如對於本判決不服者，應具備理由請求
檢察官上訴，其上訴期間之計算係以檢察官收受判決正本之日期
為準。
                            書記官
中    華    民    國    96    年    1     月    2     日
附錄本判決論罪之法律條文：
中華民國刑法第325條：
意圖為自己或第三人不法之所有，而搶奪他人之動產者，處六月
以上五年以下有期徒刑。
因而致人於死者，處無期徒刑或七年以上有期徒刑，致重傷者，
處三年以上十年以下有期徒刑。
第一項之未遂犯罰之。


司法院資訊處製作；財團法人民間司法改革基金會備份。
